臺灣臺南地方法院刑事判決　　　　　　　 94年度訴字第261號
　　公　訴　人　臺灣臺南地方法院檢察署檢察官
　　被　　　告　壬○○
　　指定辯護人　本院義務辯護人　鄭淑子律師
　　被　　　告　丁○○
　　選任辯護人　徐豐明律師
　　被　　　告　乙○○
上列被告等因違反槍砲彈藥刀械管制條例案件，經檢察官提起公
訴（93年度偵字第11639號、第11661號、第11802號、第12057號
、第12925號、第12919號、第12928號、第12933號、第12934號
、94年度偵字第642號、第988號、第1074號、第1251號、第1520
號、第2429號、第2599號、第2752號），本院判決如下：
    主  文
壬○○、丁○○、乙○○均無罪。
    理  由
一、公訴意旨略以：被告壬○○、丁○○之間及被告丁○○、甲○○（綽號：「黑忠」，本院審理中）之間，分別為朋友關
    係。緣被告庚○○（綽號：「鳥哥」，由於本院審理中）基
    於販賣具殺傷力之改造手槍、子彈之概括犯意，先於民國（
    下同）九十二年十一、二月起，至九十三年一月底止，自綽
    號「小唐」之己○○（本院另案審理中）處，以每枝新臺幣
    （下同）三萬元之價格，陸續購得由己○○所改造具有殺傷
    力之仿ＢＥＲＥＴＴＡ廠八四型半自動手槍八枝及子彈約一
    百六十五顆。被告庚○○即與被告辛○○、戊○○（被告辛○○、戊○○均於本院審理中）共同基於販賣改造手槍、子
    彈或之概括犯意聯絡，由被告庚○○負責提供上開槍、彈，
    被告辛○○與戊○○則負責尋找買主之方式，販售前開槍、
    彈。被告戊○○與辛○○即於九十三年四月間某日，共同前
    往高雄縣鳳山市○○○路一五二號處，以每枝改造手槍四萬
    元之價格，連續販賣一枝改造手槍及十顆子彈予被告壬○○
    持有。被告壬○○於持有上開槍、彈後，旋於翌日（即九十
    三年四、五月間某日），再將上開改造手槍、子彈，以每枝
    七萬元之價格（此部分款項尚未收取），在高雄縣大寮鄉○○路一三九之一○二號丁○○所經營之「協聯企業有限公司
    」（下稱協聯公司）處，販賣予被告丁○○持有。而被告丁○○持有上開改造手槍、子彈後，先置於其辦公室內大廳之
    玻璃櫃內，嗣約於一週後，復將上開槍、彈交付予被告甲○○保管寄藏，請其代為找尋槍彈之買主。被告甲○○於持有
    上開槍、彈後翌日下午三、四時許，即與被告丁○○共同基
    於販賣前開改造手槍、子彈之犯意聯絡，由被告甲○○出面
    ，以每枝改造手槍五萬元之價格，在高雄市○○○路六號六
    樓之二房間內，將上開槍、彈販賣予被告乙○○（綽號：「
    阿亮」）持有，嗣因上開改造手槍、子彈，均遭被告乙○○
    丟棄，而未扣案。因認被告壬○○、丁○○等人均涉違反修
    正前槍砲彈藥刀械管制條例第十一條第一項、第四項、第十
    二條第一項、第四項之罪嫌；被告乙○○則涉違反修正前槍
    砲彈藥刀械管制條例第十一條第四項、第十二條第四項之罪
    嫌等語。
二、按案件由犯罪地或被告之住所、居所或所在地之法院管轄；
    又一人犯數罪者、數人共犯一罪或數罪者、數人同時在同一
    處所各別犯罪者，為相牽連之案件，刑事訴訟法第五條、第
    七條分別定有明文。本件同案被告庚○○起訴時之所在地既
    為臺南市，本院即有管轄權，而被告壬○○、丁○○、乙○○因此依同法第七條第三款之規定，亦得由本院管轄，先予
    敘明。
三、本件公訴人認被告壬○○、丁○○、乙○○涉上述違反修正
    前槍砲彈藥刀械管制條例第十一條、第十二條之罪嫌，無非
    以：被告壬○○、丁○○、乙○○均供述其等曾持有或交付
    上開改造手槍、子彈等情，及前揭改造手槍、子彈已經轉手
    多人，從被告庚○○向己○○買來後，又轉交給被告戊○○
    、壬○○、丁○○、甲○○、乙○○等人，若被告等人係基
    於買改造手槍之意圖，應該會為測試前揭改造手槍及子彈，
    或扣改造手槍之扳機，被告乙○○雖供述上揭改造手槍無保
    險，不能擊發，惟若被告乙○○有心買改造手槍，即使有槍
    枝零件損壞，也會盡力修復等節，故認被告等人所販賣或持
    有之前揭改造手槍一支、子彈十顆，均具有殺傷力，為其主
    要憑據。
四、按犯罪事實應依證據認定之，無證據不得推定其犯罪事實，
    又不能證明被告犯罪者，應諭知無罪之判決，刑事訴訟法第
    一百五十四條、第三百零一條第一項分別定有明文。訊之被
    告壬○○、丁○○、乙○○均堅決否認其有上開犯行，被告
    壬○○並辯稱：伊並非賣改造手槍予丁○○，伊只是將前開
    改造手槍、子彈寄放在丁○○處所等語，被告壬○○之辯護
    人為其辯護稱：被告壬○○與丁○○間，並無買賣上開改造
    手槍之合意，另被告甲○○從警詢時、偵查中及本院審理時
    均否認曾交五萬元予壬○○，且前開改造手槍、子彈雖經轉
    手數人，但轉手期間並未擊發過，故不能以有轉手之事實，
    即認上開改造槍、彈有殺傷力等語；被告丁○○之辯護人則
    為之辯護稱：上揭改造槍枝及子彈並無殺傷力，故並非屬於
    槍砲彈藥刀械管制條例所規定之槍彈，且即使係生產線上之
    （制式）槍、彈，亦非全部均具殺傷力，何況本件係改造槍
    枝，較諸本案另被告丙○○為警所扣案之改造槍枝，經鑑定
    結果為：無殺傷力乙情即可知悉等語；被告乙○○則辯稱：
    當初甲○○幫伊搬家時聊起此槍、彈之事，伊向甲○○買到
    前揭改造手槍後，就發現槍係壞掉的，根本不能使用，因為
    伊又找不到前手（即甲○○及介紹人綽號：「五哥」之人）
    ，伊很害怕，就把上開改造手槍、子彈一起丟到高雄市愛河
    （運河）中等語。
五、經查：
    （一）前揭公訴人所指之改造手槍一枝、子彈十顆，乃先由
          被告庚○○自己○○處購得後，輾轉由被告戊○○交
          予被告壬○○持有、被告壬○○交予被告丁○○持有
          、被告丁○○交予被告甲○○持有，末由被告甲○○
          交予乙○○持有，嗣由被告乙○○將之棄置高雄市運
          河（愛河）中，而未扣案等情，業經被告庚○○、洪
          秉村、壬○○、丁○○、甲○○、乙○○等人分次於
          本院審理時供承在卷（見本院卷九十四年四月七日、
          同年七月二十四日準備程序筆錄及同年八月三日審理
          筆錄），而可認定。
    （二）惟按「其他可發射金屬或子彈具有殺傷力之各式槍砲
          」；「各式槍砲所使用之砲彈、子彈及其他具有殺傷
          力或破壞性之各類炸彈、爆製物」，分別屬於槍砲彈
          藥刀械管制條例第四條所規定之「槍砲」、「彈藥」
          ，依此可知上開條例所規範之槍砲、彈藥，均以「具
          有殺傷力」為其要件。且按被告所持有玩具手槍，經
          刑事警察局裝填玩具槍用金屬空彈殼試射，惟因子彈
          爆炸高壓，造成槍管爆裂，無法再供擊發子彈使用，
          可見刑事警察局係裝填超過該玩具手槍可負荷之子彈
          而在不正常使用狀態下試射，其鑑定結果，不足據為
          認定該玩具手槍具有殺傷力之憑據；又該玩具手槍之
          槍管已爆裂，無法證明在正常狀態下可擊發子彈或金
          屬並能穿透人體皮肉層，此外無其他確切證據可資證
          明，自不能臆測其具有殺傷力，應認被告犯罪不能證
          明（最高法院九十二年度臺上字第一五八九號裁判意
          旨參照）。查：上開公訴人所指之改造手槍一枝、子
          彈十顆，均未扣案，本院無從勘驗其現實狀況，且前
          亦未曾送專業鑑定機關鑑定，依卷證資料，本院尚無
          法認定其均具有殺傷力。
    （三）且依據最後持有前開改造手槍、子彈之被告乙○○迭
          於警詢時、偵查中及本院審理時均供述稱：伊買槍隔
          日，因為發現不能用，就拿到高雄市運河丟掉，伊有
          拉槍機（保險），但不能拉，伊沒試射過前開改造手
          槍，但伊買到前揭改造手槍後，發現上揭改造手槍係
          壞掉的，根本不能使用等語（見九十四年度偵字一二
          五一號偵查卷第八頁、第三十七頁、第七十頁、本院
          卷九十四年八月三日審理筆錄），亦無法證明前開改
          造手槍及子彈具有殺傷力乙情。
    （四）又公訴人雖以上揭改造手槍、子彈已經轉手多人之事
          實，作為認定上開改造手槍、子彈具殺傷力之證據，
          惟按改造手槍與子彈有無具殺傷力，與其實際上是否
          經買賣、轉讓，並無直接之關連性，故縱然被告間確
          有如公訴人所指之買賣或轉讓改造槍、彈之事實，亦
          無從以之逕予推論經買賣、轉讓之槍枝或子彈即具殺
          傷力至明。準此，本院認公訴人所指之前揭改造手槍
          、子彈具有殺傷力乙節尚無從證明。經核即與槍砲彈
          藥刀械管制條例第十一條、第十二條之構成要件有間
          。此外，復查無其他積極或具體之證據，足資證明前
          開改造手槍及子彈均具有殺傷力，既無其他證據足資
          證明被告等人確有公訴人所指之此部分犯行，自應為
          被告壬○○、丁○○、乙○○等人無罪之諭知。
    （五）至於被告壬○○與丁○○間究有無公訴人所指買賣前
          開改造手槍、子彈之事實，因前揭改造手槍及子彈，
          已無法證明係槍砲彈藥刀械管制條例規範之槍砲、彈
          藥，業如前敘，則無再予贅論之必要，併此說明。
據上論斷，應依刑事訴訟法第三百零一條，判決如主文。
本案經檢察官曲鴻煜到庭執行職務。
中　　華　　民　　國　　94　　年　　8 　　月　　24　　日
　    　　　刑事第十二庭  審判長法　官　謝瑞龍
                                法  官  黃翰義
                                法  官  徐千惠
以上正本證明與原本無異。
如不服本判決，應於判決送達後10日內，向本院提出上訴狀。
　　　　　　　　　　　　　　　　書記官　韓雪青
中　　華　　民　　國　　94　　年　　8　 　月　　25　　日
